【裁判字號】    94,重訴,93
【裁判日期】    950316
【裁判案由】    毒品危害防制條例
【裁判全文】
臺灣桃園地方法院刑事判決              94年度重訴字第93號
公  訴  人  臺灣桃園地方法院檢察署檢察官
被      告  甲○○
指定辯護人  本院公設辯護人 林銘宏
上列被告因毒品危害防制條例案件，經檢察官提起公訴（九十四
年度偵字第一七六六三號），本院判決如下：
    主  文
甲○○共同運輸第一級毒品，累犯，處無期徒刑，褫奪公權終身
。扣案之第一級毒品海洛因陸件（含貳件塊狀、肆包粉末，合計
淨重玖佰玖拾玖點貳陸公克，純度百分之捌拾參點捌陸）沒收銷
燬之，透明塑膠袋捌個、油布貳塊、束褲壹條、黑色、白色膠布
等物均沒收。
    事  實
一、甲○○前因犯殺人未遂、侵占、偽造文書、違反麻醉藥品管
    理條例等案件，經法院分別判處有期徒刑六年、十月、三月
    及四月，並經定應執行刑為有期徒刑七年確定，入監執行，
    於民國八十五年十二月十四日假釋出監，嗣經撤銷假釋，入
    監執行殘刑二年七月二十四日，於九十年三月六日再度假釋
    出監，惟其於九十年間因施用毒品，經法院判處有期徒刑八
    月確定，此部分與前開假釋經撤銷所餘殘刑接續執行，至九
    十三年五月三十一日縮刑執行完畢。竟不知悛悔，明知海洛
    因係毒品危害防制條例第二條第二項第一款所列之第一級毒
    品，並經行政院公告為甲類第四款之管制進出口物品，不得
    運輸，亦不得私運進口，竟與年籍姓名不詳、綽號「小龍」
    之成年男子共同基於運輸第一級毒品海洛因及私運管制物品
    入境之犯意聯絡，於九十四年九月底某日，在臺北縣三重市
    正義公園內，約定由甲○○持「小龍」事先購妥之機票搭機
    前往泰國運輸第一級毒品回臺，事成後甲○○可得新臺幣（
    下同）十萬元之報酬。商議既定，甲○○便於同年十月六日
    ，由「小龍」搭載前往中正國際機場，搭乘泰國航空公司Ｔ
    Ｇ六三五號班機前往泰國曼谷，嗣甲○○於當日晚間十時五
    十五分到達曼谷並入住於瑞士飯店後，再撥打「小龍」在臺
    所交付之電話號碼，聯絡與其等有運輸第一級毒品及私運管
    制物品入境犯意聯絡之年籍姓名不詳、綽號「小毛」之成年
    男子，「小毛」則於翌日（七日）下午四時許攜帶以油布包
    裝完成之第一級毒品海洛因三塊、束褲一條及黑色、白色膠
    布等物前往瑞士飯店交予甲○○。甲○○取得該等物品後，
    先將其中一塊海洛因打碎成粉末，分為四份，各以二層透明
    塑膠袋及黑色膠布包裝成為四包，再以白色膠布將此四包海
    洛因分別纏於左右小腿各二包，另二塊以油布包裝之海洛因
    則未分裝，直接以束褲及膠帶固定於胯下，並於同年月八日
    晚間十時五十五分許，搭乘泰國航空公司ＴＧ六三六號班機
    返臺，將管制進出口之第一級毒品海洛因自泰國曼谷私自運
    輸進入國境，嗣於同日晚間十一時三十分許，經臺北關稅局
    人員發現甲○○通關時舉止有異，乃要求甲○○改至第三號
    紅線檢查檯辦理檢查搜身，而於甲○○身上查扣第一級毒品
    海洛因六件（含二件塊狀、四包粉末，合計淨重九百九十九
    ‧二六公克，純度百分之八十三‧八六）及用以包裝固定上
    開海洛因之透明塑膠袋八個、油布二塊、束褲一條、黑色、
    白色膠布等物，而查知上情。
二、案經法務部調查局桃園縣調查站移送臺灣桃園地方法院檢察
    署檢察官偵查起訴。
    理  由
一、訊據被告甲○○對於前揭時地運輸並私運第一級毒品海洛因
    入境之事實直承不諱（見本院九十五年一月二十日準備程序
    筆錄、同年三月二日審判筆錄），且有毒品初步鑑驗報告單
    、臺北關稅局扣押貨物收據及搜索筆錄影本各一件及查獲照
    片五張在卷可稽，被告挾帶入境之前揭白粉六件（含二件塊
    狀、四包粉末），經送法務部調查局鑑定結果均含第一級毒
    品海洛因成分（合計淨重九百九十九‧二六公克，純度百分
    之八十三‧八六），有該局九十四年十二月九日調科壹字第
    ０八００一０三０一號鑑定通知書一紙附卷足憑，復有用以
    包裝毒品俾利運輸使用之透明塑膠袋八個、油布二塊、束褲
    一條、黑色、白色膠布等物扣案可資佐證，被告之自白堪認
    與事實相符，應可採信。綜上，本件事證已臻明確，被告犯
    行洵堪認定。
二、核被告所為，係犯毒品危害防制條例第四條第一項之運輸第
    一級毒品罪及懲治走私條例第二條第一項之私運管制物品進
    口罪。被告與「小龍」、「小毛」等人間，就所犯上開二罪
    有犯意聯絡及行為分擔，為共同正犯。被告運輸前後非法持
    有海洛因之低度行為為運輸之高度行為所吸收，不另論罪。
    又被告以一行為觸犯前揭二罪名，為想像競合犯，應依刑法
    第五十五條之規定，從一重之運輸第一級毒品罪處斷。被告
    有前開犯罪科刑及執行完畢之紀錄，有臺灣高等法院被告前
    案紀錄表一件在卷為憑，被告於有期徒刑執行完畢後五年內
    再犯本件有期徒刑之罪，為累犯，應依刑法第四十七條之規
    定加重其刑，惟運輸第一級毒品罪之法定本刑為死刑、無期
    徒刑之部分依法不得加重其刑，故僅就得併科罰金刑之部分
    加重其刑。爰審酌被告輸入之第一級毒品海洛因淨重多達九
    百九十九‧二六公克，純度更高達百分之八十三‧八六，如
    流入市面，將加速毒品氾濫，對社會治安及國人身心健康危
    害甚鉅，犯罪情節堪認重大，且其前科累累，曾數度入監服
    刑，仍不知自省改過，僅因貪圖暴利而涉犯本案，實不宜輕
    縱等一切情狀，量處如主文所示之刑，併依法宣告褫奪公權
    終身，以示懲儆。
三、扣案之第一級毒品海洛因六件（含二件塊狀、四包粉末，合
    計淨重九百九十九‧二六公克，純度百分之八十三‧八六）
    ，係毒品危害防制條例第二條第二項第一款所列之第一級毒
    品，應依同條例第十八條第一項前段規定宣告沒收銷燬之。
    另扣案之透明塑膠袋八個、油布二塊、束褲一條、黑色、白
    色膠布等物係共犯「小毛」所提供，均為私藏夾帶俾利運輸
    海洛因犯罪所用之物品，已據被告供明在卷，堪認係共犯所
    有供本件犯罪所用之物，且經扣案，即無全部或一部不能沒
    收之情形，爰均依同條例第十九條第一項前段之規定宣告沒
    收。
據上論斷，應依刑事訴訟法第二百九十九條第一項前段，毒品危
害防制條例第四條第一項、第十八條第一項前段、第十九條第一
項前段，懲治走私條例第二條第一項、第十一條，刑法第十一條
、第二十八條、第五十五條、第四十七條、第三十七條第一項，
判決如主文。
本案經檢察官徐則賢到庭執行職務。
中    華    民    國    95    年    3     月    16    日
                  刑事第八庭  審判長法  官  曾家貽
                                    法  官  吳為平
                                    法  官  袁雪華
上正本證明與原本無異。
如不服本判決，應於判決送達後10日內向本院提出上訴狀（應附
繕本），上訴於臺灣高等法院。
                                    書記官  邱仲騏
中    華    民    國    95    年    3     月    16    日
附錄本案論罪科刑之法條：
毒品危害防制條例第4條第1項
製造、運輸、販賣第一級毒品者，處死刑或無期徒刑；處無期徒
刑者，得併科新臺幣 1 千萬元以下罰金。
毒品危害防制條例第18條第1項
查獲之第一、二級毒品及專供製造或施用第一、二級毒品之器具
，不問屬於犯人與否，均沒收銷燬之；查獲之第三、四級毒品及
製造或施用毒品之器具，無正當理由而擅自持有者，均沒入銷燬
之。但合於醫藥、研究或訓練之用者，得不予銷燬。
毒品危害防制條例第19條第1項
犯第 4 條至第 9 條、第 12 條、第 13 條或第 14 條第 1 項、
第2 項之罪者，其供犯罪所用或因犯罪所得之財物，均沒收之，
如全部或一部不能沒收時，追徵其價額或以其財產抵償之。
懲治走私條例第2條第1項
私運管制物品進口、出口逾公告數額者，處 7 年以下有期徒刑，
得併科新臺幣 3 百萬元以下罰金。


司法院資訊處製作；財團法人民間司法改革基金會備份。
